臺灣高等法院刑事判決　　　　　　　　　　　　　九十一年度上易字第一八號
　　上　訴　人
　　即　被　告　甲○○
右上訴人因竊盜案件，不服臺灣台北地方法院九十一年度易字第二七三號，中華民國
九十一年三月二十九日第一審判決（起訴案號：臺灣台北地方法院檢察署九十年度偵
字第二四五二二號聲請簡易處罰，經原審改依通常程序審理）提起上訴，本院判決如
左：
    主  文
上訴駁回。
甲○○緩刑貳年。
    事  實
一、甲○○意圖為自己不法之所有，於民國九十年十月廿六日下午五時許在其工作之
    台北巿中正區○○路三十二號遠東百貨股份有限公司二樓瑪莉官化妝品專櫃竊取
    其同事乙○○所有之三星牌、型號Ａ二八八行動電話乙支，得手後將該行動電話
    帶回家；嗣經乙○○檢視監視錄影帶始查知上情。
二、案經台北巿政府警察局中正第一分局報請臺灣臺北地方法院檢察署檢察官偵查起
    訴。
    理      由
一、訊據被告甲○○對於在右揭時地將告訴人乙○○所有手機帶回家中放置一情供認
    不諱，惟否認有竊盜犯意，辯稱伊係因開玩笑始將上開行動電話藏起來，並無為
    自己不法之所有意圖云云，然查：
 (一) 被告於原審審理中對於其工作之瑪莉官化妝品專櫃上有可上鎖之櫃子一事自承
      無誤，衡諸常情，倘如被告僅係開玩笑才將上開告訴人所有之行動電話藏置，
      僅須將該行動電話暫時存放於其工作之專櫃上可上鎖之櫃子中即可，待其向告
      訴人說明係開玩笑將上開行動電話藏置時再直接還給告訴人才是；惟被告卻於
      取得告訴人之行動電話後隨即將行動電話帶回家中（參原審法院九十一年三月
      十九日審判筆錄），是被告於將行動電話置於自己實力支配之下後更進而帶回
      家，使告訴人無從於其工作之瑪莉官化妝品專櫃上尋獲，顯係意圖為自己不法
      之所有，並非僅係開玩笑而已。
 (二) 告訴人於發現其所有之行動電話失竊後，曾於案發當日晚上先後打三次電話與
      被告，而前二次電話中被告均否認有拿上開行動電話，迄第三次電話中告訴人
      表示在看了監視錄影帶並確定的確係被告所竊取後，被告始承認有拿告訴人之
      行動電話，此據被告於警訊、偵查及原審中所供認，並經告訴人於偵查中證述
      屬實，倘若被告純屬玩笑性質，則於告訴人初次電詢時即應承認係伊拿了上開
      行動電話並予藏置，焉有告訴人看了監視錄影帶確定係被告所竊後，再三追問
      下才承認之理？
 (三) 被告雖辯稱瑪莉官化妝品專櫃正前方上有監視器，伊若有意竊取上開行動電話
      ，衡情不可能置監視器於不顧云云；惟行竊之人亦非均行事謹慎之人，縱係慣
      竊亦有可能因一時大意而於犯罪現場留下蛛絲馬跡，更何況一般之人？且衡諸
      論理法則，亦不得因犯罪手法粗劣反得倒果為因，進而推論無犯罪之意圖；又
      被告倘自知其行徑均已為專櫃正前方上之監視器攝錄下來，當應於告訴人第二
      次打電話告訴被告已在監視錄影帶發現被告竊取行動電話時即行承認係伊拿走
      行動電話並藏起來，焉有周女看了監視錄影帶確定係被告所竊後第三次打電話
      給被告，並將此事實告知下才承認之理？是被告此部分辯解實非合乎常理，自
      難採信。
 (四) 綜前所述，被告所辯並無為自己不法之所有意圖云云，顯係事後卸責之詞，委
      無可採。雖事後告訴人因與被告達成民事和解，而於和解書上載明被告並無竊
      取（上開行動電話）犯意，應屬事後迴護被告之舉，亦不足採認，此外，前開
      犯罪事實，除據告訴人指訴不移外，復經證人吳珮琳於警訊時所證述屬實，且
      有贓物認領保管收據乙份及監視錄影帶所翻拍之照片四張在卷可資佐證，事證
      明確，被告犯行堪以認定。
二、核被告所為，係犯刑法第三百二十條第一項之竊盜罪。原審因而適用刑法第三百
    二十條第一項、第四十一條第一項前段、罰金罰鍰提高標準條例第一條前段、第
    二條，並審酌被告犯罪之動機、目的、所生危害、與告訴人已達成和解及犯後態
    度等一切情狀，量處拘役五十九日，並諭知易科罰金之折算標準，認事用法尚不
    合，量刑亦稱妥適，被告上訴意旨仍執前詞否認犯罪，指摘原判決不當，並無可
    取，為無理由，應予駁回。
三、末查被告未曾受有期徒刑以上刑之宣告，有卷內前科表可按，且事後已賠償告訴
    人新台幣五千元，有和解書一紙附於偵查卷內可稽，經此偵審教訓，應知所警惕
    ，諒無再犯之虞，本院認其所宣告之刑，以暫不執行適當，爰併諭知緩刑二年，
    以勵自新。
據上論斷，應依刑事訴訟法第三百六十八條、刑法第七十四條第一款，判決如主文。
本案經檢察官張秋雲到庭執行職務。
中      華      民      國      九十一      年      六      月  二十    日
                              台灣高等法院刑事第十六庭
                                  審判長法  官  許  增  男
                                        法  官  徐  昌  錦
                                        法  官  周  煙  平
右正本證明與原本無異。
不得上訴。
                                        書記官  蕭  麗  珍
中      華      民      國     九十一   年      六      月    二十四    日
附錄：本案論罪科刑法條全文
刑法第三百二十條第一項
意圖為自己或第三人不法之所有，而竊取他人之動產者，為竊盜罪，處五年以下有期
徒刑、拘役或五百元以下罰金。
